---
title:  Taller 1 entrega problema en grupo. MAT3 (estadística) GIN2 2020-2021  - Probabilidad, Variables Aleatorias, Distribuciones
  Notables.
author: "Álvaro, Pimentel Lorente; Gastón, Panizza de León; Sergi, Mayol Matos; Alejandro, Rodríguez Arguimbau"
date: '12 de Abril de 2021'
output:
  html_document:
    df_print: paged
  pdf_document: default
  word_document: default
urlcolor: blue
toccolor: blue
header-includes:
  \renewcommand{\contentsname}{Contenidos}
editor_options: 
  markdown: 
    wrap: 72
---

```{r setup, include=FALSE}
knitr::opts_chunk$set(echo = TRUE)
```

# Taller1 evaluable. Entrega de problemas

Taller en grupo entregad las soluciones en .Rmd y .html o .pdf. o si lo
escribidlas de forma manual y escanear el resultado, en un solo fichero.

## Problema 1

Sean $A$ , $B$ y $C$ tres sucesos tales que $P(A)=0.4$, $P(B)=0.4$ y
$P(A\cup B)=0.6$. Calcular $P(A\cap B)$.

### Solución

$P(A\cap B)=P(A)+P(B)-P(A\cup B)$

$P(A\cap B)=0.4+0.4-0.6=0.2$

## Problema 2

Consideremos la v.a. continua $X$ que tiene por función de densidad para
a alguna constante $\alpha\in \mathbb{R}$:

$$
f_X (t)=
\left\{\begin{array}{ll}
\alpha \cdot t^4, & \mbox{si } -1 < t <1,
 \\
0 & \mbox{ en otro caso}.
\end{array}\right.
$$

1.  Calculad $\alpha$ para que $f_X$ sea densidad y especificad su
    dominio $D_X$.
2.  Calculad la función de distribución de la v.a. $X$;
    $F_X(x)=P(X\leq x)$.
3.  Calculad $E(X)$ y $Var(X)$.
4.  Calcula en cuantil $0.9$ de $X$.

### Solución

1\.

Para calcular $\alpha$ y que la función sea una función de densidad, hay
que igualar a 1 la integral definida en el intervalo (−∞,∞) de la
función.

$\int_{-\infty}^{\infty}\alpha\cdot t^4 dt=1$ $\Rightarrow$
$\int_{-1}^{1}\alpha\cdot t^4dt =1$ $\Rightarrow$ $\alpha = \frac{5}{2}$
$D_X = (-1,1)$

Por lo que si $\alpha = \frac{5}{2}$ , será una función de densidad.

2\.

$$
F_X (t)=P(X\leq t)
\left\{\begin{array}{ll}
0 & \mbox{si t} \le -1 
\\
\int_{-1}^{t}\alpha\cdot x^4 dx = \alpha\cdot(\frac{t^5}{5}+\frac{1}{5})=\frac{5}{2}\cdot\frac{t^5+1}{5} & \mbox{si } -1 \le t \le 0
 \\
\int_{-1}^{0}\alpha\cdot x^4 dx+\int_{0}^{t}\alpha\cdot x^4 dx =\alpha\cdot(\frac{1}{5}+\frac{t^5}{5})=\frac{5}{2}\cdot\frac{t^5+1}{5} & \mbox{si } 0 \le t \le 1
 \\
1 & \mbox{si }t \ge 1
\end{array}\right.
$$

En definitiva la función es:

$$
F_X (t)=P(X\leq t)
\left\{\begin{array}{ll}
0 & \mbox{si t} \le -1 
\\
\frac{t^5+1}{2} & \mbox{si } -1 \le t \le 1
 \\
1 & \mbox{si }t \ge 1
\end{array}\right.
$$

3\.

$E(X) = \int_{-1}^{1}t\cdot f_X (t)dt = \int_{-1}^{1}\alpha\cdot t^5dt = \alpha\cdot \dfrac{2}{6} = \dfrac{5}{2}\cdot\dfrac{2}{6} = \dfrac{5}{6}$

$Var(X) = \int_{-1}^{1}t^2\cdot f_X (t)dt - E(X)^2=\int_{-1}^{1}t^2\cdot \alpha\cdot t^4dt- E(X)^2 = \dfrac{5}{2}\cdot\dfrac{2}{7}-\dfrac{25}{36} = \dfrac{5}{252}$

4\.

El cuantil 0.9 es el valor $x_{o}$ tal que
$F_X(x_{o})=P(X \le x_{o})=0.9.$Por lo tanto

$F_X(x_{o}) = \dfrac{x_o^5+1}{2} = 0.9$

así que $x_o^5 = 2 \cdot 0.9 -1$, donde $x_o = 0.96$

## Problema 3

Sea $Y$ una variable discreta con función de probabilidad :

$$
P_Y(y)=
\left\{\begin{array}{ll}
\alpha\cdot\frac{1}{x^2} & \mbox{,si } x=-2,-1,1,2,
 \\
0 & \mbox{ en otro caso}.
\end{array}\right. 
$$

1.  Hallad la función de distribución $F_Y(y)=P(Y\leq Y)$.
2.  Calculad $E(Y)$ y $Var(Y)$
3.  Calculad el cuantil 0.5 de $Y$

### Solución

1\.

Para hallar $\alpha$, usando la propiedad de $\sum_{}^{} P_X (x)=1$

$\alpha\cdot(\dfrac{1}{2}+\dfrac{1}{1}+\dfrac{1}{1}+\dfrac{1}{2})=1$

$\alpha = \dfrac{1}{3}$

$$
F_Y (y)=P(Y\leq y)
\left\{\begin{array}{ll}
\\
0 & \mbox{si x} < -2 
\\
\frac{1}{3}\cdot\frac{1}{x^2} & \mbox{si } -2  \le x <-1,
 \\
\frac{1}{3}\cdot\frac{2}{x^2} & \mbox{si } -1 \le x < 1,
 \\
\frac{1}{x^2} & \mbox{si } 1 \le x <2,
 \\
1 & \mbox{si }2 \le x 
\end{array}\right.
$$

2\.

1.  $E(Y) = \sum_{}^{}y\cdot P_Y(y) = \alpha \cdot (-2\cdot\dfrac{1}{(-2)^2}-1\cdot\dfrac{1}{(-1)^2}+1\cdot\dfrac{1}{(1)^2}+2\cdot\dfrac{1}{(2)^2}) = \alpha\cdot 0 = 0$

    $E(Y^2) = \sum_{}^{}y^2\cdot P_Y(y)=\alpha\cdot ((-2)^2\cdot\dfrac{1}{(-2)^2}+(-1)^2\cdot\dfrac{1}{(-1)^2}+1^2\cdot\dfrac{1}{(1)^2}+2^2\cdot\dfrac{1}{(2)^2})=\alpha\cdot4 = \dfrac{1}{3}\cdot4=\dfrac{4}{3}$

2.  $Var(Y) = E(Y^2) - (E(Y))^2 = \dfrac{4}{3}-0^2=\dfrac{4}{3}$

3\.

Para calcular el cuantil 0.5 de $Y,\  F_Y(y)=P(Y\leq y) = 0.5$

$\frac{1}{3}\cdot\frac{1}{y_o^2} = 0.5$

$y_o = 0.85$

$$
F_Y (y)=P(Y\leq y)
\left\{\begin{array}{ll}
\\
0 & \mbox{si x} < -2 
\\
0.0833333 & \mbox{si } -2  \le x <-1,
 \\
0.3333333 & \mbox{si } -1 \le x < 1,
 \\
1 & \mbox{si } 1 \le x <2,
 \\
1 & \mbox{si }2 \le x 
\end{array}\right.
$$

$F_Y(y)=\frac{1}{2} = 0.5\Rightarrow y_{0.5}=1$

## Problema 4

Tenemos un dado, bien equilibrado, de doce caras numeradas del 1 al 12
([dodecaedro dados de rol](https://es.wikipedia.org/wiki/Dados_de_rol)).

1.  Calcular la función de probabilidad de la variables $X=$ número de
    la cara superior del dado en un lanzamiento, calcular E(X) y
    $Var(X)$.
2.  Calcular la función de distribución de $X$ y el cuantil $0.4$.
3.  Si $Y$ es al v.a.que cuenta el número de veces que tiramos el dado
    hasta obtener el primer $5$ calcular la función de distribución de
    $Y$
4.  ¿Qué valor tienen $E(X)$ y $Var(X)$.

### Solución

$1.$

La función de probabilidad será:

$$
P(X=x)=
\left\{\begin{array}{ll}
\frac{1}{12} &\mbox{si }x=1,2,3,4,5,6,7,8,9,10,11,12
\\
0 & \mbox{en otro caso}
\end{array}\right. 
$$

La función de esperanza:

$E(X)= \sum_{x=1}^{12} x\cdot P_X(x)=$

$=1\cdot\frac{1}{12}+2\cdot\frac{1}{12}+3\cdot\frac{1}{12}+4\cdot\frac{1}{12}+5\cdot\frac{1}{12}+6\cdot\frac{1}{12}+7\cdot\frac{1}{12}+8\cdot\frac{1}{12}+9\cdot\frac{1}{12}+10\cdot\frac{1}{12}+11\cdot\frac{1}{12}+12\cdot\frac{1}{12}=6,5$

Y la función de varianza:

$V(X)=E(X^2)-(E(X))^2$

$E(X^2)=1^2\cdot\frac{1}{12}+2^2\cdot\frac{1}{12}+3^2\cdot\frac{1}{12}+4^2\cdot\frac{1}{12}+5^2\cdot\frac{1}{12}+6^2\cdot\frac{1}{12}+7^2\cdot\frac{1}{12}+8^2\cdot\frac{1}{12}+9^2\cdot\frac{1}{12}+10^2\cdot\frac{1}{12}+11^2\cdot\frac{1}{12}+12^2\cdot\frac{1}{12}=54,17$

$(E(X))^2=6,5^2=42,25$

$V(X)=54,17-42,25=11,92$

$2.$

La funcion de distribución vendrá definida como: $$
F_X(x)=
\left\{\begin{array}{lll}
0 & \mbox{si }x<1
\\
\frac{1}{12} & \mbox{si }1\le x<2
\\
\frac{2}{12} & \mbox{si }2\le x<3
\\
\frac{3}{12} & \mbox{si }3\le x<4
\\
\frac{4}{12} & \mbox{si }4\le x<5
\\
\frac{5}{12} & \mbox{si }5\le x<6
\\
\frac{6}{12} & \mbox{si }6\le x<7
\\
\frac{7}{12} & \mbox{si }7\le x<8
\\
\frac{8}{12} & \mbox{si }8\le x<9
\\
\frac{9}{12} & \mbox{si }9\le x<10
\\
\frac{10}{12} & \mbox{si }10\le x<11
\\
\frac{11}{12} & \mbox{si }11\le x<12
\\
1 & \mbox{si }12\le x
\end{array}\right. 
$$

El cuantil $0,4 \ge \frac{4}{12}=0,33...$ Por lo tanto será 4.

$3.$ La función de distribución ventrá determinada por ser una Bernoulli
geometrica si consideramos que sacar un 5 es acertar y el resto es
fracasar, donde $p=\frac{1}{12}$ y $q=\frac{11}{12}$: $$
F_Y(x)=
\left\{\begin{array}{lll}
0 & \mbox{si }x<0
\\
1-(1-\frac{1}{12})^1 & \mbox{si }k=0\le x<1
\\
1-(1-\frac{1}{12})^2 & \mbox{si }k=1\le x<2
\\
1-(1-\frac{1}{12})^3 & \mbox{si }k=2\le x<3
\\
1-(1-\frac{1}{12})^{k+1} & \mbox{si }k\le x<k+1
\\
\end{array}\right. 
$$ $4.$ Lo mismo que el 1.

## Problema 5

La proporción de niños pelirrojos es 1 cada 100. En una ciudad se
produjeron 500 nacimientos (independientes) nacimientos en 2020, modelad
mediante una distribución binomial la variable $X$ = número de niños
pelirrojos nacidos entre los 500 niños. Utilizad R para calcular de
forma exacta

1.  La probabilidad de que ninguno de los nacidos ese año sea pelirrojo.
2.  La probabilidad de que nazcan más de 2 niños pelirrojos
3.  Repetir los´cálculos con R utilizando una aproximación Poisson

### Solución

$B(n=500,p=0.01)$

1.  La probabilidad de que ninguno de los nacidos ese año sea pelirrojo.

$P(X=0)$ = $0.01^0*(1-0.01)^500$ = $0.006570483$

2.  La probabilidad de que nazcan más de 2 niños pelirrojos.

    $P(X>2)$ = $1-P(X\le2)$ = $0.01^0*(1-0.01)^500$ +
    $500*0.01^1*(1-0.01)^499$ + $124750*0.01^2*(1-0.01)^498$ =
    $0.1233858$

$P(X>2)$ = $1-P(X\le2)$ = $1-0.1233858$ = $0.8766142$

3.  Repetir los cálculos con R utilizando una aproximación Poisson.

$\lambda = 500*(1/100)=5$

3.1 $P(X=0)$ = $exp(-5)$ = $0.006737947$

3.2 $P(X>2)$ = $1-P(X\le2)$ = $1-((exp(-5))+(5*exp(-5))+(25/2*exp(-5)))$
= $0.875348$

1.  **En R**

        ```{r}
        dbinom(0,size=500,prob=0.01)
        1-pbinom(2,size=500,prob=0.01)
        dpois(0, lambda=5)
        1-ppois(2,lambda=5)
        ```

## Problema 6

Las consultas a una base dato llegan a un ritmo de medio $\lambda=5$
peticiones por segundo. Sabemos que el nombre de peticiones que llegan
en un segundo es una variable aleatoria que aproximadamente tienen una
distribución de Poisson.

1.  Calcular la probabilidad que lleguen más de 10 peticiones en un 3
    segundos.
2.  Calcular que entre una consulta y la siguiente pasen $0.5$ segundos.
3.  Calcular el cuantil 0.5 de $X_{t=10}$ numero de peticiones en 10
    segundos utilizad R

### Solución

1.  Calcular la probabilidad que lleguen más de 10 peticiones en un 3
    segundos.

    $P(X>10)$ = $1-P(X\le10)$ = $0.8815356$

2.  Calcular que entre una consulta y la siguiente pasen más de $0.5$
    segundos.

    $P(X>0.5)$ = $1-P(X\le0.5) = 1-(1-exp(-5*0.5)$ = $0.082085$

3.  Calcular el cuantil 0.5 de $X_{t=10}$ numero de peticiones en 10
    segundos utilizad R

$P(X\leq x0.5)\ge 0.5 = 50$

1.  **En R**

        ```{r}
        1-ppois(10, lambda=15)
        dpois(0,lambda=2.5)
        qpois(0.5,lambda=50)
        ```

## Problema 7

Tenemos que elegir entre dos programas (Prog1 y Prog2), el objetivo es
elegir el programa más rápido en tiempo de respuesta en nuestro cluster
de ordenadores. El tiempo de ejecución del Prog1 se ha modelado según
una $N(\mu_1=100, \sigma_1=300)$ (la probabilidad de un tiempo de
ejecución negativo es despreciable) y en Prog2 según una
$N(\mu_2=90, \sigma_2=300)$. Utilizad R para el cálculo final de las
probabilidades de la normal.

1.  ¿Qué Programa elegimos si queremos que el el 90% de los casos el
    tiempo de respuesta sea menor ?
2.  Calcular la probabilidad de que el tiempo de ejecución sea mayor que
    130 para cada algoritmos.

### Solución

1\.

Como el enunciado nos pide el 90% de los casos, emplearemos la funcion
*qnorm* de R para calcular el percentil 0,9.

```{r}
Q1=qnorm(0.9,100,300)
Q2=qnorm(0.9,90,300)
print(Q1)
print(Q2)

```

Emplearemos el programa Prog2 puesto que su tiempo de ejecución en
relación al percentil es inferior y por ello en un 90% de los casos
tendrá un tiempo de ejecución menor.

2\.

**A)**

Si Prog1 $N(\mu_1=100, \sigma_1=300)$ entonces:

$P(Z>130)$ = $0.4601722$

**B)**

Si Prog2 $N(\mu_1=90, \sigma_1=300)$ entonces:

$P(Z>130)$ = $0.4469649$

**En R**

    ```{r}
    P1=1-pnorm(130,100,300)
    P2=1-pnorm(130,90,300)
    print(P1)
    print(P2)
    ```

## Problema 8

En la NBA el [José
Calderón](https://es.wikipedia.org/wiki/Jos%C3%A9_Manuel_Calder%C3%B3n)
fue en la temporada [2008-09 el jugador de
baloncesto](https://es.wikipedia.org/wiki/L%C3%ADderes_en_porcentaje_de_tiros_libres_de_la_NBA)
con mejor porcentaje tiros libres anotados un 98.05%.

Justificar los cálculos con notación matemática y haced el cálculo final
con R.

1.  ¿Cual es el valor esperando y la varianza del número tiros hasta
    aceptar los 10 tiros libres?
2.  ¿Cuál es la probabilidad de que acierte al menos 40 tiros libres de
    forma consecutiva.
3.  ¿Cuál es la probabilidad de que haga una serie de 100 tiros hasta
    obtener el tercer fallo?

### Solución

Este problema será una binomial negativa, cuya probabilidad de acierto
(p) serà del 0,9805 y nuestra V.A. serán los aciertos.

$P(acierto)=0,9805$

$1.$ Las funciones de valor esperado y varianza están determinadas por
ser una Bernoulli binomial negativa.Además, hay que tener en cuenta de
que $n=10$ para este caso. En nuestro caso:

$$
E(X)=\frac{n\cdot(1-p)}{p}=\frac{10\cdot(1-0,9805)}{0,9805}= 0,1988781
$$

$$
V(X)=n\cdot\frac{1-p}{p^2}=10\cdot\frac{1-0,9805}{0,9805^2}=
0,2028334
$$ $2.$ La probabilidad de que acierte al menos 40 tiros de forma
consecutiva se puede traducir como la probabilidad de que su primer
fallo sea el numero 41, por lo tanto, que sea mayor de 40. Esto deriva a
una Bernoulli geométrica. Para este ejemplo tomaremos la X como fallo y
no acierto:

$$
P(x>40)=1-P(x\le40)=1-F_X(40)=1-(1-(1-p)^{40+1})=(1-p)^{40+1}=(1-(1-0,9805))^{40+1}=0,4460171
$$ O también representado en R:

```{r}
1-pgeom(40,prob=1-0.9805)
```

$3.$ La probabilidad de que haga una serie de 100 tiros hasta obtener el
tercer fallo es equivalente a hacer 97 aciertos en 99 tiros y que el
numero 100 sea el tercer fallo. Por lo tanto, una Bernoulli binomial:

$$
P(X=97)= \begin{pmatrix}n\\x\end{pmatrix}\cdot p^x\cdot(1-p)^{n-x}=4851\cdot 0,9805^{97}\cdot(1-0,9805)^{99-97}=
0,2730974
$$ O también representado en R:

```{r}
dbinom(97,size = 99,prob = 0.9805)
```
